臺灣臺中地方法院民事判決
111年度訴字第392號
原      告  陳金女  

訴訟代理人  曾錦龍  

            練家雄律師
上  一  人
複 代理 人  郭庭妤律師
被      告  霈霈雲金融科技股份有限公司


法定代理人  王珊珊  
訴訟代理人  謝志文  
上列當事人間請求返還借款事件，經臺灣臺北地方法院移送前來
，本院於民國111年4月11日言詞辯論終結，判決如下：
    主      文
被告應給付原告新臺幣壹佰伍拾萬元，及自民國一０九年九月一
日起至清償日止，按週年利率百分之五計算之利息。
訴訟費用新臺幣壹萬伍仟捌佰伍拾元由被告負擔。
    事實及理由
壹、程序事項
一、本件被告之法定代理人原為卓瑩鎗，嗣於訴訟繫屬中變更為
    王珊珊，有公司變更登記表可憑（見本院卷第25頁）。茲由
    王珊珊具狀聲明承受訴訟（見本院卷第21頁），於法並無不
    合，應予准許。
二、原告起訴時，原聲明求為判決命被告應給付原告新臺幣（下
    同）150萬元，及加計自民國107年9月1日起，按週年利率5％
    計算之利息（見臺灣臺北地方法院110年度司促字第14827號
    卷第5頁）。嗣於訴訟進行中，減縮利息起算日為自109年9
    月1日起算（見本院卷第44頁），核與民事訴訟法第255條第
    1項第3款規定相符，應予准許。
貳、實體事項
一、原告主張：兩造於107年8月20日簽訂消費借貸契約書，約定
    被告向伊借款150萬元，借款期限為自同年月31日起3年，並
    應給付按週年利率5％計算之約定利息。伊業於107年8月31日
    如數匯款予被告，詎被告於109年8月25日後即未再給付任何
    利息，且迄未償還本金。爰依消費借貸法律關係，訴請被告
    給付150萬元，及加計自109年9月1日起按週年利率5％計算之
    利息，並聲明：如主文第1項所示。
二、被告於言詞辯論期日陳稱：伊認諾、同意原告之請求等語。
三、按當事人於言詞辯論時為訴訟標的之認諾者，應本於其認諾
    為該當事人敗訴之判決，民事訴訟法第384條定有明文。本
    件原告依消費借貸法律關係，訴請被告給付150萬元及前述
    利息，既經被告於言詞辯論時為認諾（見本院卷第68頁），
    揆之上揭規定，自應為被告敗訴之判決。
四、從而，原告依消費借貸法律關係，請求被告應給付原告150
    萬元，及自109年9月1日起至清償日止，按週年利率5％計算
    之利息，為有理由，應予准許。
五、本院依職權確定訴訟費用額為1萬5,850元，應由被告負擔，
    爰諭知如主文第2項所示。
六、據上論結，原告之訴為有理由，依民事訴訟法第78條，判決
    如主文。
中　　華　　民　　國　　111 　年　　5 　　月　　6 　　日
                  民事第二庭  法  官  李佳芳
正本係照原本作成。
如對本判決上訴，須於判決送達後20日內向本院提出上訴狀。如
委任律師提起上訴者，應一併繳納上訴審裁判費。
中　　華　　民　　國　　111 　年　　5 　　月　　9 　　日
                                書記官  蔡柏倫